臺灣臺中地方法院刑事裁定　　　　　　　100年度聲再字第7號
聲　請　人　李文玲
即受判決人
上列再審聲請人即受判決人因侵占案件，對於本院中華民國100
年1 月6 日99年度易字第3243號確定判決，聲請再審，本院裁定
如下：
    主  文
再審之聲請駁回。
    理  由
一、再審聲請意旨略以：本案告訴人黃時敏所提示之證物即背面
    記載有「8 合一，II2 月10日，III3 月10日，雪納瑞（母）
    1 月26日購入，96年與本人購買小狗，陳偉齡0000-000000
    」內容之逢甲複合式寵物世界名片，依告訴人黃時敏、證人
    黃仁俊及陳偉齡之證述，乃係於民國96年1 月26日購犬當日
    由陳偉齡書寫後交予告訴人，然經聲請人即受判決人（下稱
    聲請人）查證之結果，上揭名片背載之陳偉齡0000-000000
    之行動電話，原始申辦日期係96年2 月22日，可證上揭名片
    為渠等欲攀誣構陷聲請人即被告入罪，而為偽造事後填載之
    不實證物，不足為聲請人有罪判決之依據。且上開名片既屬
    虛偽，證人黃時敏、證人黃仁俊及陳偉齡之證述，亦顯見為
    假，不足為採，爰依刑事訴訟法第420 條第1項 第1 、2 款
    及第421 條之規定，聲請再審云云。
二、按有罪之判決確定後，有左列情形之一者，為受判決人之利
    益，得聲請再審︰一、原判決所憑之證物已證明其為偽造或
    變造者。二、原判決所憑之證言、鑑定或通譯已證明其為虛
    偽者。三、受有罪判決之人，已證明其係被誣告者。四、原
    判決所憑之通常法院或特別法院之裁判已經確定裁判變更者
    。五、參與原判決或前審判決或判決前所行調查之法官，或
    參與偵查或起訴之檢察官，因該案件犯職務上之罪已經證明
    者，或因該案件違法失職已受懲戒處分，足以影響原判決者
    。六、因發現確實之新證據，足認受有罪判決之人應受無罪
    、免訴、免刑或輕於原判決所認罪名之判決者；前項第1 款
    至第3 款及第5 款情形之證明，以經判決確定，或其刑事訴
    訟不能開始或續行非因證據不足者為限，得聲請再審，刑事
    訴訟法第420 條定有明文。次按刑事訴訟法第421 條所謂「
    漏未審酌」乃指第二審判決前已發現而提出之證據，未予審
    酌而言，苟被捨棄之證據，已於理由內敘明其捨棄之理由者
    ，即非漏未審酌（最高法院88年度臺抗字第34號、91年度臺
    抗字第398 號裁定意旨參照）。又所謂「重要證據」，係指
    該證據就本身形式上觀察，固不以絕對不須經過調查程序為
    條件，但必須顯然可認為足以動搖原有罪確定判決，而為受
    判決人應受無罪、或免訴、或輕於原審所認定之罪名方可，
    如不足以推翻原審所認定罪刑之證據，即非足生影響於原確
    定判決之重要證據（最高法院98年度臺抗字第287 號裁定意
    旨參照）。
三、經查：
  (一)按聲請再審者，由判決之原審法院管轄，刑事訴訟法第426
    條第1 項定有明文。又上級審法院以上訴不合法，從程序上
    判決駁回上訴者，聲請再審之對象為原法院之判決，並非上
    級審法院之程序判決，該再審案件，仍應由原判決之法院管
    轄（最高法院93年度臺聲字第2 號裁定意旨參照）。本件聲
    請人李文玲前經本院於民國100 年1 月6 日以99年度易字第
    3243號第一審刑事判決認被告犯侵占罪，判處拘役40日，因
    其不服該判決而提起上訴，嗣經臺灣高等法院臺中分院以其
    上訴違背法律上之程式，於100 年2 月21日以100 年度上易
    字第236 號第二審刑事判決駁回上訴並確定等情，業經本院
    調取臺灣高等法院臺中分院100 年度上易字第236 號及本院
    99年度易字第3243號刑事卷宗核閱屬實。依前開說明，本件
    聲請人向原審法院即本院聲請再審核無違誤，此部分聲請再
    審之程序應屬適法，合先敘明。
  (二)聲請人雖認原確定判決所憑以認定其犯侵占罪責之上揭名片
    背面之記載係經偽造，且證人黃時敏、證人黃仁俊及陳偉齡
    之證述亦屬虛偽云云。惟按有罪判決確定後，須原判決所憑
    之證物已證明其為偽造或變造者、原判決所憑之證言、鑑定
    或通譯已證明其為虛偽、參與原判決或前審判決或判決前行
    調查之法官或參與偵查或起訴之檢察官，因該案件犯職務上
    之罪已經證明者，為受判決人之利益，始得聲請再審。刑事
    訴訟法第420 條第1 項第1 、2 、5 款固有明文，惟上開法
    條第1 項第1 、2 、5 款所稱之已證明者，係指除已經確定
    判決為證明者外，必須有相當之證據，足以證明始屬相符，
    此觀諸同法條第2 項後段所載其刑事訴訟不能開始或續行，
    非因證據不足者之文義自明（參見最高法院86年度台抗字第
    154 號、84年度台抗字第134 號裁定意旨）。是原判決所憑
    之證物已證明其為偽造或變造，及證言已證明為虛偽者，依
    刑事訴訟法第420 條第1 項第1 、2 款規定，固得聲請再審
    ，但其證明方法，則應以經判決確定或其刑事訴訟不能開始
    或續行非因證據不足為限者，始得為之，本件聲請人於聲請
    狀再審理由內表示原確定判決所依憑之證物為偽造及證言係
    虛偽云云，既未提出經判決確定證物為偽造及證言為虛偽之
    證明，或其刑事訴訟之不能開始、續行，非因證據不足之證
    明，故聲請人以前揭理由聲請再審，即與刑事訴訟法第420
    條第1 項所定要件不符。
  (三)至上揭名片背面所載門號0000000000號行動電話，確係於96
    年2 月22日始啟用等情，固有該門號之申請人資料附卷可稽
    （見臺灣臺中地方法院檢察署98年度調偵字第612 號偵查卷
    第38頁），然觀諸上揭名片背面所載「0000-000000 」等字
    跡與墨色，明顯與「96年1 月26日與本人購買小狗」等字跡
    與墨色不符，自應非係同時所書寫，而證人陳偉齡雖證述上
    揭名片背面之資料為其所填寫，但其從未證述上開資料為其
    同時所填載等語，且原判決對於聲請人侵占犯行，已說明其
    認定事實、取捨證據之依據，亦難僅憑上開門號行動電話申
    請資料，即顯然可認為足以動搖原有罪確定判決，而為聲請
    人應受無罪之認定，是上開證據明顯缺乏可認為確實具有足
    以動搖原確定判決，而對受判決人為更有利判決之「確實性
    」，自亦非刑事訴訟法第421 條所謂「就足生影響於判決之
    重要證據漏未審酌」，而得聲請再審之情形。
  (四)綜上所述，聲請人聲請再審為無理由，應予駁回。
據上論斷，應依刑事訴訟法第434 條第1 項規定，裁定如主文。
中    華    民    國  100     年    3     月    24    日
                  刑事第十七庭  審判長法  官  劉邦繡
                                      法  官  簡芳潔
                                      法  官  劉惠娟
以上正本證明與原本無異。
如不服本裁定，應於收受送達後5日內向本院提出抗告狀。（應
附繕本）
                                      書記官  紀俊源
中    華    民    國   100    年    3     月    24    日